Images des répertoires du notaire Jean-Baptiste Lecerf pour l'étude XI
Archives nationales de France
Images des répertoires du notaire Jean-Baptiste Lecerf pour l'étude XI
28 fructidor an VIII - 17 novembre 1814 (15 septembre 1800 - 17 novembre 1814)
MC/RE/XI/17 - MC/RE/XI/18
Lecerf, Jean-Baptiste; Etude XI
2 registres
Archives nationales de France
Minutes et répertoires: la loi 2008-696 du 15 juillet 2008 relative aux archives a fixé à 75 ans à compter de la date de l'acte, ou à 25 ans à compter de la date du décès de l'intéressé si ce délai est plus bref, le délai de communication des minutes et répertoires des notaires; ce délai est porté à 100 ans à compter de la date de l'acte si le document se rapporte à un mineur (code du Patrimoine, articles L213-2, 4e d et 5e).
Autres documents de l'étude (dossiers de clients, comptabilité...): s'agissant d'archives privées, ces documents sont communicables selon les modalités fixées par le déposant ou le donateur.
Certains documents ne sont pas accessibles sous leur forme originale en raison de leur mauvais état de conservation.
Registres entrés aux Archives nationales en 1948.
Images des répertoires de l’étude XI
Archives de l'étude XI
répertoire d'officier public ministériel
- Répertoire chronologique pour la période du 28 fructidor an VIII au 19 septembre 1814 (15 septembre 1800 - 19 septembre 1814), 28 fructidor an VIII - 19 septembre 1814 (19 septembre 1814 - 19 septembre 1814); MC/RE/XI/17; Un registre de 592 feuillets de papier manuscrits, hauteur 35 cm x largeur 24 cm folioté par le notaire. Le registre est en bon état mais les ff° 253, 265, 271, 378, 426, 491, 492 sont déchirés.
  Registre folioté en 2003 (foliotation non visible à l'écran)
  Le répertoire contient les informations suivantes: 1. le n° de l'acte du répertoire; 3. date du jour; 4. nature de l'acte passé en brevet; 5. nature de l'acte passé en minute; 6. nom, prénom, domicile des parties, indication sur la situation et les prix des biens; 7. date d'enregistrement de l'acte; 8. droits d'enregistrement.
  Attention: seuls les actes passés en minute sont conservés; les actes mentionnés dans le répertoire comme passés en simple brevet (colonne 3) ne sont pas conservés par les notaires et ne sont donc pas versés au Minutier (ils sont remis aux clients).
  répertoire
  - Liste chronologique des actes pour la période du 28 fructidor au 4è jour complémentaire an VIII (15 septembre - 21 septembre 1800), 28 fructidor - 4è jour complémentaire an VIII (15 septembre - 21 septembre 1800); 1 r°-2 v°; 2 feuillets
  - Liste chronologique des actes pour la période du 2 vendémiaire au 5è jour complémentaire an IX (24 septembre 1800 - 22 septembre 1801), 2 vendémiaire - 5è jour complémentaire an IX (24 septembre 1800 - 22 septembre 1801); 3 r°-30 r°; 27 feuillets
  - Liste chronologique des actes pour la période du 2 vendémiaire au 5è jour complémentaire an X (24 septembre 1801 - 22 septembre 1802), 2 vendémiaire - 5è jour complémentaire an X (24 septembre 1801 - 22 septembre 1802); 30 r°-74 v°; 44 feuillets
    - du 2 vendémiaire au 30 germinal an X (24 septembre 1801 - 20 avril 1802), 2 vendémiaire - 30 germinal an X (24 septembre 1801 - 20 avril 1802); 30 r°-54 r°; 24 feuillets
    - du 1er floréal au 5è jour complémentaire an X (21 avril - 22 septembre 1802), 1er floréal - 5è jour complémentaire an X (21 avril - 22 septembre 1802); 54 r°-74v°; 20 feuillets
  - Liste chronologique des actes pour la période du 3 vendémiaire au 6è jour complémentaire an XI (25 septembre 1802 - 23 septembre 1803), 3 vendémiaire - 6è jour complémentaire an XI (25 septembre 1802 - 23 septembre 1803); 74 v°-121 r°; 47 feuillets
  - Liste chronologique des actes pour la période du 1er vendémiaire au 4è jour complémentaire an XII (24 septembre 1803 - 21 septembre 1804), 1er vendémiaire - 4è jour complémentaire an XII (24 septembre 1803 - 21 septembre 1804); 121 r°-154 r°; 33 feuillets
  - Liste chronologique des actes pour la période du 2 vendémiaire au 5è jour complémentaire an XIII (24 septembre 1804 - 22 septembre 1805), 2 vendémiaire - 5è jour complémentaire an XIII (24 septembre 1804 - 22 septembre 1805); 154 v°-191 r°; 37 feuillets
  - Liste chronologique des actes pour la période du 1er vendémiaire au 10 nivôse an XIV (23 septembre - 31 décembre 1805), 1er vendémiaire - 10 nivôse an XIV (23 septembre - 31 décembre 1805); 191 r°-200 v°; 9 feuillets
  - Liste chronologique des actes pour la période du 2 janvier au 31 décembre 1806, 2 janvier - 31 décembre 1806; 200 v°-229 r°; 29 feuillets
  - Liste chronologique des actes pour la période du 2 janvier au 31 décembre 1807, 2 janvier - 31 décembre 1807; 229 r°-271 r°; 42 feuillets
  - Liste chronologique des actes pour la période du 2 janvier au 30 décembre 1808, 2 janvier - 30 décembre 1808; 271 v°-324 r°; 53 feuillets
    - du 2 janvier au 30 juin 1808, 2 janvier - 30 juin 1808; 271-296 r°; 25 feuillets
    - du 1er juillet au 30 décembre 1808, 1er juillet - 30 décembre 1808; 296 r°-324 r°; 28 feuillets
  - Liste chronologique des actes pour la période du 2 janvier au 31 décembre 1809, 2 janvier - 31 décembre 1809; 324 r°-376 v°; 52 feuillets
    - du 2 janvier au 30 juin 1809, 2 janvier - 30 juin 1809; 324 r°-353 v°; 29 feuillets
    - du 1er juillet au 31 décembre 1809, 1er juillet - 31 décembre 1809; 354 r°-376 v°; 22 feuillets
  - Liste chronologique des actes pour la période du 3 janvier au 27 décembre 1810, 3 janvier - 27 décembre 1810; 376 v°-424 v°; 48 feuillets
    - du 3 janvier au 30 juin 1810, 3 janvier - 30 juin 1810; 376 v°-403 r°; 27 feuillets
    - du 2 juillet au 27 décembre 1810, 2 juillet - 27 décembre 1810; 403 r°-424 v°; 21 feuillets
  - Liste chronologique des actes pour la période du 14 janvier au 31 décembre 1811, 14 janvier - 31 décembre 1811; 424 v°-480 r°; 56 feuillets
    - du 14 janvier au 29 juin 1811, 14 janvier - 29 juin 1811; 424 v°-450 r°; 26 feuillets
    - du 1er juillet au 31 décembre 1811, 1er juillet - 31 décembre 1811; 450 v°-480r°; 30 feuillets
  - Liste chronologique des actes pour la période du 2 janvier au 31 décembre 1812, 2 janvier - 31 décembre 1812; 480 r°-533 v°; 53 feuillets
    - du 2 janvier au 29 juin 1812, 2 janvier - 29 juin 1812; 480 r°-506 r°; 26 feuillets
    - du 1 juillet au 31 décembre 1812, 1 juillet - 31 décembre 1812; 506 r°-533 r°; 27 feuillets
  - Liste chronologique des actes pour la période du 2 janvier au 31 décembre 1813, 2 janvier - 31 décembre 1813; 533 v°-575 r°; 42 feuillets
    - du 2 janvier au 29 juin 1813, 2 janvier - 29 juin 1813; 533 v°-556 v°; 23 feuillets
    - du 1er juillet au 31 décembre 1813, 1er juillet - 31 décembre 1813; 556 v°-575 v°; 19 feuillets
  - Liste chronologique des actes pour la période du 3 janvier au 19 septembre 1814, 3 janvier - 19 septembre 1814; 575 r°-592 v°; 17 feuillets
- Répertoire chronologique pour la période du 19 septembre au 17 novembre 1814, 19 septembre - 17 novembre 1814; MC/RE/XI/18; Ce répertoire comporte 6 feuillets et fait partie d'un registre de 309 feuillets de papier manuscrits, hauteur 35 cm x largeur 24 cm folioté par le notaire. Le registre est en bon état.
  Le registre contient aussi le répertoire du notaire Jean Élie Camusat pour la période du 18 novembre 1814 au 22 avril 1824.
  Le répertoire contient les informations suivantes: 1. le n° de l'acte dans l'année; 2. date du jour; 3. nature de l'acte passé en brevet; 4. nature de l'acte passé en minute; 5. nom, prénom, domicile des parties, indication sur la situation et les prix des biens; 6. date d'enregistrement de l'acte; 7. droits d'enregistrement.
  - Liste chronologique des actes pour la période du 19 septembre au 17 novembre 1814, 19 septembre - 17 novembre 1814; 1 r°-6 r°; 6 feuillets